臺灣花蓮地方法院民事簡易判決
111年度花簡字第49號
原      告  泰安產物保險股份有限公司

法定代理人  李松季  
訴訟代理人  周嗣彧  
被      告  蔡錫鏗  
上列當事人間請求侵權行為損害賠償事件，於中華民國111年1月
25日言詞辯論終結，本院判決如下：
    主  文
被告應給付原告新臺幣玖萬捌仟玖佰捌拾元，及自民國110年11
月20日起至清償日止，按年息5%計算之利息。
原告其餘之訴駁回。
訴訟費用新臺幣貳仟陸佰伍拾元由被告負擔五分之二，餘由原告
負擔。
本判決原告勝訴部分得假執行；但被告如以新臺幣玖萬捌仟玖佰
捌拾元為原告預供擔保，得免為假執行。
    事實及理由
一、原告主張：被告蔡錫鏗駕駛車牌號碼0000-00車輛，於民國1
    10年2月16日17時17分許，在花蓮縣花蓮市華西路與華德街
    口（下稱系爭路口），因違反號誌燈號行駛，碰撞到由訴外
    人游少毅駕駛之車牌號碼000-0000號自用小客車（下稱系爭
    汽車），致伊承保之系爭汽車受損。經交予訴外人進東汽車
    股份有限公司（下稱進東公司）估價修理，工資費用新臺幣
    （下同）39,263元，零件費用208,426元，伊已悉數賠付予
    被保險人，並依保險法第53條規定取得代位請求權。爰依該
    法及民法第184條1項、第191條之2前段等規定，請求被告負
    侵權行為損害賠償責任等語。並聲明：被告應給付原告247,
    689元及自起訴狀繕本送達翌日起至清償日止，按年息5%計
    算之利息；願供擔保請准宣告假執行。 
二、被告則以：事發隔日後伊曾多次向進東汽車公司及游先生建
    議將系爭汽車交由伊修復遭拒，經進東公司檢查後列出需檢
    修、更換的零配件及價錢多少，皆未與伊說明，伊質疑上開
    數額並應予折舊；又由道路交通事故現場圖及伊所附4張現
    場照片觀之，研判游少毅駕駛之系爭汽車，很明顯提早左轉
    彎，嚴重侵犯伊車道，伊因遇紅燈緊急剎車不及而超越停止
    線，導致聞紅燈碰撞系爭汽車左前輪，雙方應各負擔一半之
    肇事責任等語置辯。並聲明：原告之訴及假執行之聲請均駁
    回；訴訟費用由原告負擔。
三、得心證之理由
  ㈠原告主張之前揭事實，業據其提出花蓮縣警察局花蓮分局民
    意派出所道路交通事故當事人登記聯單、道路交通事故現圖
    、現場照片、系爭汽車行車執照、估價單、車損照片、統
    一發票等件可稽(本院卷17至59頁) ，復經本院依職權調取
    本件交通事故調查卷宗內有道路交通事故現場圖、交通事故
    案件談話紀錄表、道路交通事故調查報告表㈠㈡、現場及車損
    照片等資料可佐(本院卷67至94頁)，經本院核對無訛，堪信
    原告此部分主張為真正。
  ㈡按因故意或過失，不法侵害他人之權利者，負損害賠償責任
    ；汽車、機車或其他非依軌道行駛之動力車輛，在使用中加
    損害於他人者，駕駛人應賠償因此所生之損害，民法第184
    條第1項前段、第191條之2前段分別定有明文；又駕駛人駕 
     駛汽車，應遵守道路交通標誌、標線、號誌之指示，道路
    交通安全規則第90條第1項前段亦有明定。本件原告主張被
    告闖紅燈行駛，致發生本件碰撞事故，被告應負擔全部損害
    賠償責任等語，為被告所否認，辯稱游少毅駕駛系爭汽車提
    早左轉彎侵犯伊車道，應負一半肇事責任云云；經查，由被
    告所提出之現場照片（卷130至131頁）及交通事故現場圖觀
    之（卷21、79頁），華西路由西往東方向，位於系爭路口之
    停止線，距離系爭路口有5.8公尺即逾一台小客車車身長之
    遠，該區域復未設有交通標線、標誌畫定為華西路由西往東
    方向之專用車道，本得供華德街方向車輛出入行駛通行所用
    ，難認系爭汽車有何侵犯車道之違規行為；況被告若依規駕
    駛，遇紅燈時將車輛停止於停止線後方，當不致有車道遭侵
    犯之感覺，而被告迄未就其所辯舉證加以說明，自無足採憑
    。綜上，被告於上開時地駕駛肇事車輛未遵守燈光號誌而肇
    事，原告主張被告應負全部過失賠償責任，即屬有據。
  ㈢按不法毀損他人之物者，應向被害人賠償其物因毀損所減少
    之價額，民法第196條定有明文；次按被保險人因保險人應
    負保險責任之損失發生，而對於第三人有損失賠償請求權者
    ，保險人得於給付賠償金額後，代位行使被保險人對於第三
    人之請求權；但其所請求之數額，以不逾賠償金額為限，保
    險法第53條第1項亦規定甚明。惟請求賠償物被毀損所減少
    之價值，得以修護費用為估價標準，但以必要者為限，例如
    修理材料費以新品換舊品應予折舊（最高法院77年第9次民
    事庭會議決議內容參照）。查系爭汽車修理時，既係以新零
    件更換被損之舊零件，則原告以修理費作為損害賠償之依據
    ，依上說明，自應將零件部分予以扣除，而原告當庭表示折
    舊後之請求總金額為98,980元，被告亦當庭表示能接受等語
    （卷126頁），應認被告已不再爭執系爭汽車應由其修復及
    維修項目未向其說明等節，況被告就上開所辯並未提出任何
    證據供本院審酌，復未具體指明何項維修費用有何處不合理
    之處，自無從憑採。是本件原告請求賠償之金額在上開數額
    內，即屬有據，應予准許。
  ㈣末按給付無確定期限者，債務人於債權人得請求給付時，經
    其催告而未為給付，自受催告時起，負遲延責任。其經債權
    人起訴而送達訴狀，與催告有同一之效力；又遲延之債務，
    以支付金錢為標的者，債權人得請求依法定利率計算之遲延
    利息；應付利息之債務，其利率未經約定，亦無法律可據者
    ，週年利率為5%，民法第229條第2項、第233條第1項前段及
    第203條，分別定有明文。被告經原告起訴請求賠償上開損
    害而未為給付，原告自得依上開規定，請求被告加付遲延利
    息。從而，原告請求被告給付自起訴狀繕本送達被告之翌日
    即110年11月20日（卷第99頁起訴狀繕本送達證書）起至清
    償日止，按年息5%計算之利息，為有理由，應予准許。
四、綜上所述，原告依民法第184條第1項前段、第191條之2、保
    險法第53條之法律關係，請求被告給付98,980元，及自110
    年11月20日起至清償日止，按年息5%計算之利息，為有理由
    ，應予准許；逾此範圍之請求，為無理由，應予駁回。
五、本件就原告勝訴部分，其訴訟標的之金額在50萬元以下，係
    屬依民事訴訟法第427條第1項規定適用簡易訴訟程序所為被
    告敗訴判決之案件，爰依同法第389條第1項第3款之規定，
    依職權宣告假執行，並依職權酌定相當擔保金額宣告被告為
    原告預供擔保後，得免為假執行。又法院應依職權宣告假執
    行者，本無庸原告為聲請，若原告仍聲請願供擔保宣告假執
    行者，該聲請僅在促使法院職權發動，法院仍係本於職權而
    宣告，自無庸對該聲請為准駁之裁判，併予敘明。
六、本件事證已臻明確，兩造其餘攻擊防禦方法及所提之證據，
    核與判決結果不生影響，不予一一論述，附此說明。 
七、訴訟費用負擔之依據：民事訴訟法第79條。
中　　華　　民　　國　　111 　年　　1 　　月　　26　　日
                  花蓮簡易庭  法  官  李可文
以上正本係照原本作成。
如不服本判決，應於送達後20日內，向本院提出上訴狀（上訴狀
須表明上訴理由）並繳納上訴審裁判費；如於本判決宣示後送達
前提起上訴者，應於判決送達後20日內補提上訴理由書（均須按
他造當事人之人數附繕本）。
如委任律師提起上訴者，應一併繳納上訴審裁判費。
中　　華　　民　　國　　111 　年　　1 　　月　　26　　日
                              書記官  陳雅君